臺灣臺北地方法院刑事判決　　　　　　　　　　　　九十三年度交簡上字第六八號
　　上　訴　人
　　即　被　告　甲○○
右上訴人即被告因公共危險案件，不服本院台北簡易庭於中華民國九十三年五月七日
所為九十三年度北交簡字第九０九號第一審刑事簡易判決（聲請簡易判決處刑案號：
台灣台北地方法院檢察署九十三年度偵字第六○四九號）提起上訴，本院管轄第二審
合議庭判決如左：
    主  文
上訴駁回。
甲○○緩刑貳年。
    事  實
一、甲○○明知服用酒類已達不能安全駕駛之程度時，即不得駕駛動力交通工具，竟
    於民國九十三年三月十日凌晨零時五分許起至二時二十分許止，在台北市○○路
    與西昌街交岔路口附近某處餐廳與友人飲用若干酒類飲料，酒後其控制力及注意
    力均已達無法安全駕駛動力交通工具之程度，猶駕駛車牌號碼ＤＱＷ─五四一號
    輕型機車在道路上行駛，於同日凌晨二時二十七分許，行經前開交岔路口附近時
    ，經警攔查並檢測其呼氣所含酒精濃度達每公升○．七三毫克（ＭＧ／Ｌ），客
    觀上已達不能安全駕駛動力交通工具之程度，始查悉上情。
二、案經台北市政府警察局萬華分局報請臺灣台北地方法院檢察署檢察官偵查後聲請
    簡易判決處刑。
    理  由
一、右揭犯罪事實：業據上訴人即被告甲○○於警局詢問、檢察官偵訊及本院調查、
    審理時均供承不諱（參見台灣台北地方法院檢察署九十三年度偵字第六○四九號
    偵查卷宗第七頁、第二十至二十一頁，本院九十三年八月十三日調查程序筆錄及
    九月二十一日審理筆錄），又其以呼氣測試酒精濃度為每公升○‧七三毫克（Ｍ
    Ｇ／Ｌ），此有酒精濃度檢測表及臺北市政府警察局舉發違反道路交通管理事件
    通知單影本各一紙在卷可憑（見同前偵查卷第九頁），另被告遭查獲、測試或詢
    問之過程，有車輛行徑偏離常軌，時而加速，時而突停，命駕駛人作平衡動作，
    駕駛人腳步不穩，顯然無法駕駛等情事，均有臺北市政府警察局萬華分局康定路
    派出所警員許東凱依職權所填製生理平衡檢測表及刑法第一百八十五條之三案件
    測試觀察紀錄表各一紙在卷可考（見同前偵查卷第八頁），足徵被告確有飲用酒
    類後其意思能力受影響之情形，本院綜觀上開各項跡證，堪認其酒後導致注意力
    、判斷力減弱，騎乘機車時有駕駛操控力欠佳之情形，被告確有於飲用酒類後，
    已達不能安全駕駛動力交通工具而仍然駕駛之犯行。
二、按刑法第一百八十五條之三規定服用酒類致不能安全駕駛動力交通工具，係抽象
    危險犯，並不以發生具體危險為必要，至所謂酒醉狀態，只需一般評價程度達於
    對車輛駕駛行為失其必要之注意力或判斷力之虞即可，至實際上對駕駛行為是否
    發生具體危險，則並不重要。又行為人飲酒後如其呼氣酒精濃度達人體酒精濃度
    為每公升○‧五毫克時，即有反應較慢、感覺減低並影響駕駛之情形，如其呼氣
    酒精濃度達人體酒精濃度為每公升○‧七五毫克時，即有思考改變、個性行為改
    變之情形，有行政院國軍退除役官兵輔導委員會臺北榮民總醫院八十八年八月五
    日（八八）北總內字第二六八六八號函附卷可參，且汽車駕駛人飲酒後其呼氣中
    酒精濃度如已達於每公升○‧五五毫克，其肇事率為一般未飲酒者之十倍，亦有
    中央警察大學交通學系暨交通管理研究所教授蔡中志之研究報告在卷可憑，況法
    務部於八十八年五月十日亦邀集司法院刑事廳、交通部、行政院衛生署、內政部
    警政署及中央警察大學等相關單位決議，並參酌美國加州運輸部交通安全局所實
    驗之結果，以呼氣酒精濃度逾每公升含Ｏ．五五毫克時，即得認為不能安全駕駛
    為認定標準，蓋因由美國、德國及日本等國家所進行之酒精濃度與精神狀態之測
    試實驗，呼氣中酒精濃度達每公升Ｏ．五五毫克時，就人之生理方面，已產生視
    覺反應遲鈍、影像不能集中、同時不能看清前方路況及車旁照後鏡等狀況，其駕
    駛能力已受有影響，其肇事率已為一般正常人之十倍，足徵此項認定標準，依一
    般社會通念，客觀上足以認定已達不能安全駕駛之程度。
三、綜上所述，被告於飲酒後，其體內之酒精濃度經警攔查檢測其呼氣所含酒精濃度
    高達每公升○．七三毫克，是依前述臺北榮民總醫院函文及學者研究報告所提出
    「不能安全駕駛」之酒精含量數值、被告酒精濃度檢測表、警員許東凱所填製之
    生理平衡檢測表及刑法第一百八十五條之三案件測試觀察紀錄表等補強證據已足
    資擔保被告於本院調查中所為上開任意性自白具有相當程度之真實性，而得使本
    院確信被告前述自白之犯罪事實確屬真實，本院自得依被告自白及各該補強證據
    認定被告有為前述犯行，本件事證明確，被告之犯行堪以認定。
四、核被告所為，係犯刑法第一百八十五條之三服用酒類不能駕駛動力交通工具而駕
    駛之公共危險罪。原審認被告罪證明確，其呼氣所含酒精濃度高達每公升○．七
    三毫克（ＭＧ／Ｌ），仍駕駛動力交通工具輕型機車，然幸未肇事及犯罪後坦承
    犯行之態度等一切情狀，依刑事訴訟法第四百四十九條第一項前段、第四百五十
    四條第二項，刑法第一百八十五條之三、第四十二條第二項，罰金罰鍰提高標準
    條例第二條予以論科，判處罰金二萬五千元，並諭知如易服勞役之折算標準，其
    認事用法均無不合，量刑亦甚妥適，上訴人請求撤銷原判決，尚非有據；惟被告
    除前於七十六年間因妨害兵役治罪條例案件，經本院於七十六年七月四日以七十
    六年易字第二一八三號裁判判處拘役五十日，如易科罰金以三百元折算一日確定
    ，並於七十六年十月五日易科罰金執行完畢外，未曾受有期徒刑以上刑之宣告，
    有臺灣高等法院被告全國前案紀錄表一份在卷可憑，被告素行尚稱良好，又被告
    犯後坦承犯行，顯有悔意，又其女歐陽玉芬曾因暴力侵害受有頭部外傷之傷勢，
    並造成藥物過量、環境適應困難等症狀，此有九十二年三月二十八日臺北市立和
    平醫院診斷證明書一紙在卷，再被告與其妻鄭淑珍尚有年僅十四歲長女歐陽玉芬
    、三歲之幼子歐陽慶需扶養、照護，家境清寒，被告本身亦罹憂鬱症，有戶口名
    簿、臺北市低收入戶卡及臺北市立中興醫院診斷證明書等件在卷可稽，經此偵、
    審程序後，當知所警惕、信無再犯之虞，本院認宣告之刑以暫不執行為適當，爰
    併予宣告緩刑二年，以啟自新。
五、據上論斷，應依刑事訴訟法第四百五十五之一條第三項、第三百六十八條，刑法
    第七十四條第一款，判決如主文。
本案經檢察官彭慶文到庭執行職務
中　　　華　　　民　　　國　　九十三　　年　　　九　　　月　　二十九　　日
                                      臺灣臺北地方法院交通法庭
                                          審判長法  官  鄧德倩
                                                法  官  陳婷玉
                                                法  官  官信成
右正本證明與原本無異。
不得上訴。
                                                書記官  石幸代
中　　　華　　　民　　　國　　九十三　　年　　　九　　　月　　二十九　　日
